【裁判字號】    89,易,114
【裁判日期】    890320
【裁判案由】    贓物
【裁判全文】
台灣苗栗地方法院刑事判決                          八十九年度易字第一一四號
    公  訴  人  臺灣苗栗地方法院檢察署檢察官
    被      告  乙○○
右列被告因贓物案件，經檢察官提起公訴（八十八年度偵字第五五五０號），本院判
決如左：
    主  文
乙○○故買贓物，科罰金仟元，如易服勞役，以佰元折算壹日。
    事  實
一、乙○○於民國八十八年九月十六日十九時許，在苗栗縣苗栗市○○路八四五號之
    ＦＢＩ通訊廣場，明知張振益（檢察官另案偵辦）所持有之摩托羅拉牌Ｖ三六八
    八型行動電話一支係屬來路不明之贓物（係張振益於同日十七時十五分許，在苗
    栗市○○路五六五號全虹通信公司行搶所得），竟基於故買贓物之犯意，以不相
    當之低價新台幣（下同）六千元之代價予以買受，供己使用。嗣於同年十月二十
    六日為警循線查獲，並起出前開購得之贓物摩托羅拉牌Ｖ三六八八型行動電話一
    支。
二、案經彰化縣警察局二林分局報請台灣彰化地方法院檢察署檢察官呈請台灣高等法
  院台中分院檢察署檢察長令移由臺灣苗栗地方法院檢察署檢察官偵查起訴。
    理  由
一、訊據被告乙○○固不否認有於右揭時地以六千元之代價購入前開行動電話之事實
    ，惟矢口否認有何故買贓物之犯行，並辯稱：伊不知該行動電話是贓物，且因該
    行動電話為中古手機，才以六千元購得，如係新機伊不可能以那麼低之價格購入
    云云。然查，上開行動電話係張振益於八十八年九月十六日十七時十五分許，在
    苗栗市○○路五六五號之全虹通信公司行搶所得等情，已據被害人甲○○、另案
    被告張振益於警訊中供述綦詳，並有贓物認領保管單一紙附卷可稽。且該行動電
    話一支價值一萬八千元，亦據被害人甲○○於警訊中供述明確，參以被告於偵查
    中亦供承該行動電話一般行情約一萬八千元，有懷疑為何僅花費六千元即可購得
    等語（參見台灣彰化地方法院檢察署八十八年度偵字第一０二一０號偵查卷第六
    頁）。另徵諸被告當時已在ＦＢＩ通訊廣場工作約四、五個月之久，對於出售行
    動電話時，為擔保來源之正當性，應先檢視對方之證件，以免購得來路不明之行
    動電話，詎其未行檢視對方證件即行購入，顯與常情有違。綜上，被告應係明知
    該行動電話為贓物無訛。其前開所辯，無非事後圖卸之詞，不足採信。事證明確
    ，被告犯行洵堪認定，應予依法論科。
二、核被告乙○○所為，係犯刑法第三百四十九條第二項之故買贓物罪。爰審酌被告
    前無何不良素行（有台灣苗栗地方法院檢察署刑案資料查註紀錄表在卷可憑）、
    僅因一時貪圖便宜而犯罪、犯罪之手段、所生危害及犯後猶飾詞否認犯行之態度
    等一切情狀，量處如主文所示之刑，並諭知易服勞役之折算標準，以示懲儆。
據上論斷，應依刑事訴訟法第二百九十九條第一項前段，刑法第三百四十九條第二項
、第四十二條第二項，罰金罰鍰提高標準條例第一條前段、第二條，判決如主文。
本案經檢察官林文中到庭執行職務。
中      華      民      國    八十九    年      三      月     二十     日
                                        臺灣苗栗地方法院刑事庭
                                            法  官  王 萬 金
右正本證明與原本無異。
如不服本判決，應於判決送達後十日內向本院提出上訴狀( 應附繕本 )，上訴於
臺灣高等法院台中分院。
                                            書記官  陳 蕙 楠
中      華      民      國    八十九    年      三      月 二十     日
參考法條：
刑法第三百四十九條第二項：搬運、寄藏、故買贓物或為牙保者，處五年以下有期徒
刑、拘役或科或併科一千元以下罰金。


司法院資訊處製作；財團法人民間司法改革基金會備份。
